【裁判字號】    92,交簡上,41
【裁判日期】    921202
【裁判案由】    公共危險
【裁判全文】
臺灣士林地方法院刑事判決                        九十二年度交簡上字第四一號
    上  訴  人
    即  被  告  甲○○
右列上訴人因公共危險案件，經本院士林簡易庭於民國九十二年四月十八日以九十二
年度士交簡字第七Ｏ三號判決（聲請簡易判決案號：臺灣士林地方法院檢察署九十二
年度偵字第一七四五號），上訴人不服上開判決提起上訴，本院管轄之第二審合議庭
判決如左：
    主  文
上訴駁回。
    事實及理由
一、本案經本院審理結果，認第一審以被告甲○○犯刑法第一百八十五條之三之公共
    危險罪，判處罰金一萬四千元，並諭知如易服勞役之折算標準，其認事、用法及
    量刑均無不當，應予維持，並引用第一審判決書記載之事實、證據。
二、被告甲○○之上訴意旨未提出任何理由，惟查：被告於警訊及偵查中均自承飲酒
    後駕駛汽車等情不諱，而被告為警查獲後測得之呼氣酒精濃度數值為○‧六二Ｍ
    Ｇ／Ｌ，有呼氣酒精濃度測試表及臺北市政府警察局九十二年一月二十一日北市
    警交大字第ＡＢＹＯ四三五二八號舉發違反道路交通管理事件通知單各一紙在卷
    足按，顯已超過○‧五ＭＧ／Ｌ，且觀諸該呼氣酒精濃度測試表上亦經被告親自
    簽名捺指印，被告自難諉為不知，抑且，被告當時駕駛汽車經警查獲後亦有多話
    等情形，亦有測試觀察紀錄表一份，附卷足參，再者，刑法第一百八十五條之三
    就此種危險行為均設有處罰之規定，其構成要件，均屬於學說上所謂之「抽象危
    險犯」。立法者之目的，即在於對於法益做前置性保護，換言之，在人民生命、
    身體、財產尚未遭到現實之侵害，或危險狀態還未出現前，即以刑法處罰，用以
    更嚴密地保護各種生活利益。惟飲酒至何種程度，才會對交通參與者帶來威脅，
    達於不能安全駕駛，據國軍退除役官兵輔導委員會臺北榮民總醫院八十八年八月
    五日北總內字第二六八六八號函及附件指出：駕駛人呼氣酒精濃度達○‧五Ｍ
    Ｇ／Ｌ時，反應較慢，感覺減低，將影響駕駛，有上開函件暨附件在卷可稽，足
    證呼氣結果達於○‧五ＭＧ／Ｌ以上之程度時，極可能發生交通事故，即是「不
    能安全駕駛」。而被告為警查獲後測得之呼氣酒精濃度數值為○‧六二ＭＧ／Ｌ
    ，已如上述，足見被告駕駛該機車時已達「不能安全駕駛」，可堪認定。本件事
    證已臻明確，被告犯行堪以認定，被告指摘原判決不當，核非可採，其上訴為無
    理由，應予駁回。
四、被告經合法傳喚，無正當理由不到庭，爰不待其陳述逕行判決。
據上論斷，應依刑事訴訟法第四百五十五條之一第一項、第三項、第三百六十八條、
第三百七十一條、第三百七十三條判決如主文。
本案經檢察官鄭世揚到庭執行職務。
中      華      民      國    九十二    年     十二     月      二      日
                                    臺灣士林地方法院刑事第三庭
        審判長法  官  雷  雯  華
                                              法  官  吳  祚  丞
                                              法  官  王  俊  雄
右正本證明與原本無異。
本件不得上訴。
                                              書記官  許  秋  莉
中      華      民      國    九十二    年     十二     月      八      日


司法院資訊處製作；財團法人民間司法改革基金會備份。
